Inventaris van het archief van N. Engelhard [levensjaren 1761-1831]; jhr. D.F. van Alphen [levensjaren 1744-1840], (1615) 1791-1832
Nationaal Archief, Den Haag
- Stukken afkomstig van Nicolaus Engelhard (1761 - 1831), D
  - Gouverneur van Java's Noordoostkust ( 1801 - 1808 )
    - Overige stukken
      - " Diverse papieren over zaken van aangelegenheid voor den jaare 1806"., 236; 1 band
        - Ingekomen Javaanse brief van de Pangerang Ario Praboe Prangwedono, te Souracarta. Met vertaling in tweevoud, 1805 november 8, -
        - Ingekomen Javaanse brief van Kromo Dipoero. Met vertaling, z.d., -
        - Sententie van de Raad van Justitie van Semarang in de zaak van Tan Tiankong, kapitein van de Chinezen, contra zijn crediteurs. Afschrift, 1805 december 3, -
        - Javaanse brief van Raden Tommegong Ario Mangcoe Prodjo, 2e regent van Demak aan de translateur C.F. Krijgsman. Met vertaling, 1806 december 20, -
        - Idem aan Jacob Blank, kapitein van de burgercompagnie van Semarang. Met vertaling, 1806 december 5, -
        - Brieven van B.F. van Liebeherr, te Souracarta, aan Engelhard. Afschriften, 1806 december 26 en 27, -
      - " Aantoning der werkzaamheden van de gekwalificeerde dienaren thans te Semarang bescheiden", 1806 juni 20; 237; 1 band en 20 stukken
      - " Miecellanea". Diverse stukken, 1801 - 1807; 243; 1 band
        - Brief van Th. van Teijlingen te Bodjong, 1807 mei 21, -
        - Lijst van ingeënte slavenkinderen, z.d., -
        - Brief van [P.P. du Puij]. met o.a. een verzoek tot een aanstelling, [1798]. Afschrift van 19 mei 1804, -
        - Brief van P.P. du Puij te Gunung Sari [wellicht aan Gouverneur - Generaal Alting ] met verzoek om toestemming om van zijn vrouw te scheiden, 1794 december 10. Afschrift van 19 mei 1804, -
        - Brief van C.M. Neun aan Gouverneur - Generaal Alting betreffende de behandeling van klachten tegen secretaris van Boedelmeesters P.P. Du Puij, 1792 september 17. Afschrift van 19 mei 1804, -
        - Brief van Engelhard aan Gouverneur - Generaal en chef van Kaap de Goede Hoop, J.W. Janssen betreffende P.P. du Puij, 1804 mei 17, -
          Ondertekend, wellicht niet verstuurd, of gelijktijdig afschrift.
        - Attestatie van Godfried Hendrik Strielack, inlands burger, op verzoek van N. Engelhard, verleden voor J. Groenhoff van Woortman, beambt schrijver te Semarang, betreffende de brief van P.P. du Puij geschreven in 1798, 1804 mei 1, -
        - Brief van P.P. du Puij aan N. Engelhard, z.d., -
        - Bekendmaking of tekst van een toespraak van de inhuldiging van koning Lodewijk Napoleon, [1807], -
        - "Conditielijst"; welkomstwoord en heilspreuken bij een diner t.g.v. de huldiging van koning Lodewijk, [1807], -
        - Dankadres aan Nicolaus Engelhard en zijn echtgenote M.W. Engelhard geb. Van Bazel door Carel van Wollzogen, z.d., -
          Gekleurd. Van Wollzogen noemt zich "zoon".
        - Toespraak tot de soldaten gecommandeerd "ter beteugeling van de lafhartige Cheribonder", z.d., -
        - Adres aan koning Lodewijk Napoleon van W.G.J. van Rhemen tot Rhemenhuizen, z.d., -
        - Aanspraak t.g.v. het afleggen van de eed door het garnizoen van Semarang op koning Lodewijk Napoleon en luitenant - generaal A.H. Wiese, [1807], -
        - Lijst van ingeënte slavenkinderen, z.d., -
        - Lijst van ingeënte slavenkinderen, z.d., -
        - Deductie van Abraham Faure en Pieter Broes, gewezen administrateurs in de suiker pakhuizen aan de Hoge Raad van Justitie in hun zaak contra mr. Pieter Simon Maurisse, advocaat - fiscaal, 1806, -
        - Tekst van een toespraak uitgesproken [door N. Engelhard] namens de Gouverneur - Generaal ter gelegenheid van de wisseling van het commando over de militie van Java's Noordoostkust, z.d., -
          Carel van Wollzogen wordt de nieuwe commandant
        - Tekst van een toespraak van N. Engelhard betreffende de administratie van Justitie van het gouvernement Java's Noordoostkust, z.d., -
        - Zaak Broese. Afschrift. 1807 april 14, -
        - Verweerschrift van de waarnemend administrateurs van de suikerpakhuizen van Batavia, B. Smissaart, J. van de Bogaart, W.M. Keuchenius. Afschrift. 1807 juli, -
        - Tekst van toespraak ter gelegenheid van de installatie van Lodewijk Napoleon als Koning van Holland, z.d., -
        - Stukken betreffende een geschil tussen J.W. Moorrees, 1e secretaris van de Hoge Regering en Raad extra - ordinaris W. van IJsseldijk, vanwege het dragen van een hoed door Moorrees in een van de vergaderingen. Afschriften, 1806, -
        - Brief van De Bassé, majoor bij het 23ste bataljon, aan N.N. [waarschijnlijk Engelhard] z.d., -
        - Fragment van een tekst, betreffende de verdediging van Java's Noordoostkust en de inzet van schepen voor het transport van specerijen z.d., -
        - Brief van F. von Winckelman, te Semarang betreffende luitenant Weitling, met bijlagen, 1807 maart 22, -
        - Lijst van toegezonden " schot - en lasterschriften" van Bogeslaus Fredericus van Liebeherr, gewezen 1e resident te Surakarta, met extracten en afschriften uit zijn correspondentie, 1805 - 1806, -
        - Minuut van een Javaanse brief aan de Soesoehoenang van Surakarta. Met vertaling, 1806 november 21, -
        - "Voor mijne kinderen", Geschrift van J. van Teijlingen te Rotterdam betreffende zijn stamboom, toegezonden aan zijn neef Theodorus van Teijlingen, resident van Tagal, 1801 maart 30, -
        - Verklaring van tevredenheid, in de vorm van een getuigschrift, van Nicolaus Engelhard betreffende het regiment Wurttemberg en de commandant Frans Carel Philip van Winkelman, 1807 oktober 23, -
      - " Diverse papieren van de uiterste aangelegenheid anno 1807", (1797) 1806 - 1807; 245; 1 band
        "no. 181"
        - Ingekomen Javaanse brief van de Soesoehoenang van Surakarta Paoeboeana. Met vertaling, 1806 november 4, -
        - Ingekomen brief van J. van den Berg, gewezen 1e resident te Surakarta, te Batavia, met de rekening - courant van Engelhard als bijlage, 1806 oktober 22, -
        - Minuut - brief aan de Hoge Regering als reactie op bovenstaande brief, 1806 november 7, -
        - Ingekomen brief van de oud - kapitein der Chinezen, Sisokliang, te Surakarta, betreffende een kwestie over een pachtcontract van de tolpoorten van Surakarta met J. van den Berg, met bijlagen, 1806 oktober 5, -
        - Ingekomen brief van N.N. ("vriend"), te Solo, 1807 maart 26, -
        - Ingekomen Javaanse brief van Mangoe Dieporo, regent te Joana. Met vertaling 1807 mei 10, -
        - Akte van attestatie van de Chinees Oeij Koseeng betreffende smokkelhandel aan de zuidkant van Java. Afschrift. 1806 maart 8, -
        - Javaanse brief van "thans in detentie zijnde" Pepattij van Demak, tweede regent Kromo Dipoero. Met vertaling z.d., -
        - Akte van attestatie van de Chinees Nio Kiessing betreffende zijn aanstelling als Bandher van Kadierie door J. van den Berg, 1806 maart 8, -
        - Translaat Chinese brief van het opperhoofd van Surakarta, J. van den Berg, aan de Chinees Nio Kiseen. Afschrift, 1805 september 1, -
        - Idem, 1805 augustus 26, -
        - Javaanse brief van J. van den Berg aan Nio Kiseen. Met vertaling en omslag, 1805 augustus 20, -
        - Kwitantie van Cornelis Steeven voor Nio Kisieng, 1805 augustus 9, -
        - Javaanse brieven van J. van den Berg aan Nio Kiesing. Met vertaling en omslag, z.d., -
        - Chinese brieven, met omslag, -
        - " Consept van de brief betrekkelijk de Z. van den Berg", [Javaans], -
        - Maleise brief van de kapitein - chinees van Pasourouang, 1806 november 13, -
        - Translaat Javaanse brief van Kiaij Adipattij Soero Adinogoro, regent van Candal, te Semarang aan zijn broers de Pangerang Raja Kanoman en Pangerang Radja Kaboepatten te Cheribon, 1807 augustus 17, -
        - Briefomslag " Dirk Bernardus Hulshoff, boekhouden en gezworen tolk bij de Raad van Justitie te Semarang" z.d., -
        - Rapport van Kiaij Adipattij Soero Adimengollo, hoofdregent van Semarang en Christoffel Frederik Krijgsman betreffende een onderzoek naar de vermeende schenking ["caktie"] door loerah Dipa Mengolla aan N. Engelhard, 1807 augustus 6, -
        - Rekest van de echtgenote van [ ] Goldman betreffende haar wens om niet met haar man naar Nederland te vertrekken en het aan land zetten van haar te Banjoewangie, z.d., -
        - Javaanse brief van de demang Marto Diromo, hoofd van het houtbos van de 2e regent te Damak, te Goeboog, aan C.F. Krijgsman. Met vertaling, 1807 augustus 13, -
        - Ingekomen brief van W. Schutte, op de brik Berlin in de bocht van Anjer, 1806 oktober 3, -
        - Brief van Punell Warrington aan W.J. Cock. Met vertaling 1807 januari 22, -
        - Extracten uit brieven van N. Engelhard aan R.G. van Polanen, 1806, -
        - Ingekomen brief van [C.E. von Zen?], te Ambon, 1807 september 14, -
        - Ingekomen brief van J.B. Hulshoff, te Semarang betreffende de opvolging van de 1e regent van Demak, 1807 november 7, -
        - Javaanse brief van de tommegong Djubo Nagoro, regent te Lassum aan J.B. Hulshoff, 1807 november 7, -
        - Rekesten van Han Kitko, kapitein van de Chinezen te Pasourouang, 1807 november 17, -
        - Brieven van D. van Hogendorp, te Soerabaja aan Tan Toenko, kapitein van de Chinezen te Japara, 1797 februari 27 en 1797 januari 5, met antwoordbrief van Tan Toenko, 1797 januari 19, -
        - Rekest van de pachters van de Oosthoek, 1807 november 12, -
        - Lijst van pachtinkomsten (?) van Soerabaja en Garam Semenie [maleis], z.d., -
        - Javaanse brief van Maas Tommegong Soero Adiningrat, regent te Japara, aan C.F. Krijgsman. Met vertaling, 1807 november 23, -
        - Idem van Maas Tommegong Adie Nogoro, regent te Caliwoengo, 1807 november 25, -
        - Ingekomen Javaanse brief van Maas Tommegong Adie Nogoro, regent te Caliwoengo. Met vertaling, 1807 december 1., -
        - Idem van Raden Tommongong Soero Adiningrat, regent te Sidaijoe, 1807 oktober 1, -
        - Idem van Ingebeij Wirio Nogoro Pepattij te Lassum, 1807 november 29, -
        - Ingekomen Translaat [Javaanse] brief van de Soesoehoenang Pakoe Boeana IV, 1806 november, -
        - Nota [van Engelhard?] betreffende een eventuele vacature van het commandeurschap van Pasaroeamg en de samenvoeging van de residenties Sumanap en Panoellang, met een [minuut?] brief van N.N. gericht aan "Dierbare weldoener", z.d., -
      - " Bundel papieren en instructies van de jaren 1807 en 1808", 1807 - 1808; 246; 1 band
        "no. 189"
        - Bevelschrift van Gouverneur - Generaal A.H. Wiese voor de kolonel en kapitein ter zee J.W. C. van de Lande om het commando over de schepen Revolutie en Pluto over te geven en terug te keren naar Batavia, 1807 juli 29, -
        - Akte van benoeming door Gouverneur - Generaal Daendels van de kapitein Cannaarts tot speciale commandant van Soerabaja. Afschrift. 1808 januari 17, -
        - Idem tot luitenant - kolonel bij de infanterie. Afschrift, 1808 januari 17, -
        - Instructie van B. van Lutzow voor de officieren van de genie belast met de bouw van drie forten op de zeebank van Soerabaja. Afschrift, 1807 januari 26, -
        - Brief van de kapitein ter zee J.W.C. van de Lande, te Sourabaja, aan Gouverneur - Generaal A.H. Wiese, 1807 juli 18, -
        - Brief van Gouverneur - Generaal A.H. Wiese aan de kapitein ter zee W. Cowell, commanderende 's - Konings navale macht in de Oosthoek. Afschrift, 1807 oktober 29, -
        - Verhandeling van C. van Franquimont, te Soerabaja, betreffende zijn besluit om de kapitein ter zee W. Cowel als deserteur aan te merken en zijn manschappen onder bevel van de Commandant van Soerabaja te stellen. Afschrift, 1807 december 17, -
        - Brief van Gouverneur - Generaal A.H. Wiese aan William Cowell. Afschrift, 1807 december 15, -
        - Ordonnantie van Gouverneur - Generaal A.H. Wiese betreffende overplaatsing van officieren en onderofficieren naar het flottielje onder commando van William Cowell, de afgifte van wapens aan dezelfde, en de overplaatsing van 1e schrijver J.D. de Voogd, 1807 augustus 19, -
        - Ordonnantie van Gouverneur - Generaal A.H. Wiese waarin het commando van het aangekochte korvet Manderin met enkele andere schepen wordt gegeven aan William Cowell, 1807 augustus 26, -
        - " Liste des Object donc il - y - a besoin a Rambang pour l'equipemant et armement de 3 vasseaux connoniers et de 12 paraymaina armées"; met het translaat " Lijst van zodanige goederen etc. als ten comptoire Rembang tot het equipeeren en armeeren van 3 kanonneer booten en 12 prauw mayangs benoodigd zijn te worden", [z.d.], -
        - " Notitie der Camboesen die door de Regenten alhier zijn geleverd geworden" van C.F. Krijgsman, 1808 maart 31, -
        - " Notitie van alle met mezelsteen, kalk en houtwerken etc. geladene aankomende en vertrekkende vaartuigen" van R. Heijer, 1808 april 6, -
        - Ingekomen verslag van het onderzoek naar het ongeval van de soldaat Johan Fredrik Nagel door J.B. Gaumont en J.H. Benton, 1808 april 12, -
        - Ingekomen verslag betreffende het vinden van een locatie voor de legering van 400 man Inlandse cavalerie door F. von Windelman c.s., 1808 april 5, -
        - Ontwerp van het ceremonieel van de ontvangst van Gouverneur - Generaal Daendels te Semarang, [1808], -
        - Ingekomen brief van A. van de Broeck, te Semarang, betreffende de matrozen H. Brink, J. Carbonse en C. Koster, met bijlage 1808 maart 27, -
      - Stukken aangaande de verschijning van het Engelse eskader onder Peelew, 1807; 247; 3 banden
      - Statistieke opgaven betreffende de financiën van Java's Noordoostkust, 1807; 249; 7 stukken
      - " Brieven gewisseld met de Millitaire Chefs en anderen gehorende tot de Cheribonse Expeditie anno 1806", 260A; 1 band
      - Aanspraak van Engelhard aan Daendels in de Raad van Politie te Semarang, 1808 mei; 257; 3 losse vellen
      - Diverse stukken, 1801 - 1808; 258; 3 banden
        De datering op de banden klopt vaak niet met de inhoud.
        - " Micellenea 1807"; bevat o.a. aparte brief van de Hoge Regering aan gouverneur Engelhard, 1802 april 13; extracten uit zijn correspondentie met B.F. von Liebeherr, resident te Souracarta, 1802, -
        - " Micelania anno 1808 speciaal met betrekking tot de plaatsing van 's lands vloot en de [..] van Cheribon"; bevat tevens: " Observations sur la defense de Samarang" van kapitein der genie Tombe, met Nederlandse vertaling, 1805 april 20, -
        - " Micelania anno 1808 van zaken van aangelegenheden"; bevat diverse Javaanse geschriften van regenten te Damak en Semarang, met Nederlandse vertalingen; brief van J. Schrevel kapitein - commandant te Boejolalie, 1806 mei 19, -
  - Ambteloos burger ( 1808 - 1830 )
    In deze periode is Engelhard nog wel benoemd tot, achtereenvolgens, President van de Adviseerende Commissie (16 augustus 1816), Commissaris tot de overneming van de etablissementen op Banjermassin (1816),President van de Commissie tot overname van de Molukken (1817 - 1818) en lid van de Hoge Commissie tot herstelling van de oud - sultuan van Djokjakarta (1826). Zie de betreffende rubrieken in deze toegang en in toegang 2.21.004.21. In deze rubriek zijn de stukken opgenomen die niet herleid konden worden tot bovenstaande functies
    - Missive van A.A. Buyskes aan Engelhard, 1808 juli 7; 261; 1 stuk
    - Kopie " Gedetailleerd bericht nopens den staat der blandongs (djati bossen)op Java", door von Winckelman, 23 maart 1809; 262; 22 stukken
    - Statistiek van de bevolking van de Jacatrase en Preanger regentschappen, 1809; 263; 1 stuk
    - Missive van de drost van de Bataviase Ommelanden aan Engelhard, 1811 februari 2; 264; 1 stuk
    - Geleidebrief van de Gouverneur - Generaal Daendels aan het schip de Onderneming, kapitein Nelis Muller, 1811 maart 7; 265; 1 stuk
    - Kopie missive van Engelhard aan de Gouverneur - Generaal J.W. Janssens, 1811 mei 20; 266; 1 stuk
    - Correspondentie met Janssens, Raffles en Fendall, 1811 augustus 9 - 1817 januari 16; 267; 1 band
    - Provisionele instructies van het Engels bestuur voor de colleges en ambtenaren van justitie op het eiland Java, gedrukt, 1811 september 11 - 1812 mei 1; 268; 1 band
    - Missive van H.W. Meijer te Batavia aan Engelhard, met bijlagen, 1811 november 28; 269; 3 stukken
    - Kopie rapport van Lawick van Pabst aan Raffles betreffende zijn commissie op het eiland Java, 1812 mei 20; 270; 1 band
    - Extract uit de Java Government Gazette, 1812 november 12; 271; 1 stuk
    - Vragenlijst betreffende Javaanse oudheden, 1812; 272; 1 stuk
    - Statistiek der bevolking van Batavia over de jaren 1700 - 1813, z.d.; 273; 1 stuk
    - Missiven van J.M. Quioid, P. Veltbrugge en P.Ph. du Puij aan Engelhard, 1813 februari 19 - 1814 juni 2.; 274; 3 stukken
    - Missive van F. J. Rothenbuhler aan Engelhard, 1815 juli 31; 275; 1 stuk
    - Kopie missive van J. Muller te Chinsura aan de Gouverneur - Generaal baron Van der Capellen, 1816 april 10; 276; 1 stuk
    - Kopie memorie van justificatie van Engelhard aan Commissarissen - Generaal, met minuut - begeleidende missive, 1816; 277; 8 stukken
    - Missive van D.A. Overbeek te Chinsura aan Engelhard, 1817 januari 14; 278; 1 stuk
    - Kopie rapport van de Raad van Financiën aan Commissarissen - Generaal over Java's landelijk stelsel, 1817 juli 11; 279; 25 stukken
    - Reglement op de administratie van de politie en de criminele en civiele rechtsvordering onder de inlander, gedrukt, 1819 januari 10; 280; 1 stuk
    - Kopie rapport over Borneo van H.W. Muntinghe gericht aan de Gouverneur - Generaal, 1821 augustus 31; 32; 1 deel
    - Rapport betreffende Europese lijnwaden van mr. H.W. Muntinghe voor de Gouverneur - Generaal, 1822 januari 13; 37; 1 deel
    - Kopie rapporten van de residenten van Soerakarta en Djokjakarta over de gronden, in de Vorstenlanden aan particulieren in huur of erfpacht afgestaan, 1822 maart 23 - 1822 september 29; 281; 1 band
    - Kopie memorie van N.N. aan Koning Willem I omtrent het nut van een samentrekking van de handel op Oost - Indië en omtrent het vestigen van een Europese bevolking aldaar, [1824]; 282; 26 stukken
    - Kopie afgaande missiven van de resident van Soerakarta, Hendrik MacGillavry, 1825 januari 7 - 1825 juni 29; 283; 1 band
    - > Kopie rapporten van Commissarissen tot de overname der Britse bezittingen op Sumatra's Westkust, 1825 - 1826; 286; 32 stukken
    - Correspondentie van Engelhard met de Commissaris - Generaal Du Bus de Gisignies, 1826 - 1830; 288, 290; 1 band
      - Minuut - missiven van Engelhard, met bijlagen, 1826 juni 22 - 1830 februari 3, 288; 174 stukken
      - Ingekomen missiven bij Engelhard, 1827 januari 6 - 1829 november 20, 290; 5 stukken
    - Kopie nota van diverse ambtenaren omtrent de Javaanse oorlog en het landelijk stelsel, 1826 november - 1828 november; 289; 1 band
    - Kopie consideraties over Nederlands - Indië en aangelegenheden, "denkelijk van L. Heukevlugt,oud - gouverneur en directeur van de Molukken", 1827 april; 291; 1 band
    - Overzicht van stukken betreffende de openstelling van Riouw als vrijhaven, 1828 - 1829; 38; 1 stuk
    - Brief van de kolonel Holsman aan Engelhard, 1828 oktober 12; 293; 1 stuk
    - Extract missive van de President van de Nederlandse Handelsmaatschappij aan de President van de factorij Batavia, 1829 juni 20; 294
    - Missive van de hoofdbaljuw van Batavia aan Engelhard, 1829 november 29; 295; 1 stuk
    - Minuut memorie van Engelhard aan de Gouverneur - Generaal J. van den Bosch, 1830; 296; 150 stukken
  - President der commissie ter overname der Molukken ( 1817 - 1818 )
    - Kopie " Algemeene Beschrijving van den staat der saeken van het gouvernement Banda", door F. van Boeckholtz, 1795 september 1; 297; 1 band
    - Originele en kopie berichten omtrent Banda aan Gouverneur - Generaal en Raden van Matthijs Waterloo en F. van Boeckholtz, met bijlagen, 1797 oktober 9 - 1802 augustus 31; 298; 1 band
    - Memories instructief voor de Commissarissen tot overname van de Molukken, 1802 - 1803; 299; 1 band
    - Kopie afgaande missiven van de Commissarissen tot overname der Molukken, 1803 april 7 - 1803 mei 15; 300; 1 band
    - Stukken betreffende de overname en reorganisatie van 's - Compagnie's bezittingen in de Molukken, 1803 augustus 6 - 1811 mei 1; 301; 1 band
    - Kopie rapport van W. J. Cranssen aan Gouverneur - Generaal en Raden omtrent de overname van Ambon, met bijgevoegd uit het Engels vertaald verslag omtrent de staat van de Molukken onder het Brits bestuur, 1803 september 25; 302; 1 band
    - Kopie - rapport van W.J. Cranssen omtrent de overname van Banda, 1803 december 20; 303; 1 band
    - Kopie rapport van W.J. Cranssen omtrent de overname van Ternate, met kopie bijlagen, en kopie missiven van Gouverneur - Generaal en Raden aan de koning van Tidore, 1804 januari 16 - 1805 februari 19; 304; 1 band
    - Kopie memorie van overgave van de afgaande gezaghebber van Ambon C.L. Wieling aan de aankomende gouverneur W.J. Cranssen, 1804 april 30; 305; 1 band
    - Consideraties over de specerijlanden te Banda door L. Heukevlugt, 1806 augustus 21; 306; 1 band
    - Extract - memorie van overgave van de afgaande gouverneur van Ternate, C.L. Wieling, aan zijn opvolger Coop à Groen, 1809 februari 28; 307; 15 stukken
    - Diverse stukken betreffende de organisatie van Ambon, Banda en Ternate, 1809 - 1810; 308; 1 band
    - Extract dagregister van de secretaris Otto sedert de overgave van Ternate aan de Engelsen tot het herstel van het Nederlands gezag, 1810 augustus 31 - 1817 april 30; 309; 16 stukken
    - Kopie proclamaties en - regulaties van het Engels bestuur op Ambon, 1813 februari 2 - 1815 januari 16; 310; 4 stukken
    - Minuut " Punten van Elucidatie omtrent de Nederlandsche bezittingen in de Groote Oost", 1816; 311; 13 stukken
    - Diverse stukken betreffende het opnieuw in bezit nemen van de Molukken, 1816; 312; 1 band
    - Samentrekking uit de Ambonse nagelbeschrijvingen van 1675 tot 1816., 313; 1 stuk
    - Kopie instructies voor Commissarissen - Generaal tot overname en regeling van het bestuur der Molukken, 1817 januari 31 - 1817 februari 3; 314; 1 band
    - Ingekomen - en minuut uitgaande stukken van de 1e commissaris ter overname der Molukken, Nicolaus Engelhard, 1817 januari 31 - 1818 oktober 15; 315; 139 stukken
    - Conferenties gehouden tussen commissarissen wegens het Nederlandse gouvernement tot overname der Molukken en de Britse gouverneur der Molukken, 1817 maart 9 - 1817 mei 10; 316; 1 band
    - Extract - besluiten van de Nederlandse gouverneur van de Molukken, 1817 maart 25 - 1817 mei 28; 317; 23 stukken
    - Provisionele eis voor Ambon voor het jaar 1818, 1817 juli 31; 318; 3 stukken
    - Origineel tractaat tussen het Nederlands gouvernement en de sultan van Ternate, 1817 september 16; 319; 1 stuk
    - Origineel tractaat tussen het Nederlands gouvernement en de sultan van Tidore, 1817 september 17; 320; 1 stuk
    - Minuut rapport van de 1e commissaris tot overname der Molukken aan de Commissaris - Generaal A. A. Buijskes betreffende zijn verrichtingen te Ternate, 1817 oktober; 321; 1 stuk
    - Kopie rapport van de 1e commissaris tot overname der Molukken aan de Commissarissen - Generaal, 1818 juni 15; 322; 1 band
  - Lid van de Hoge Commissie tot herstelling van de oud - sultan van Djokjakarta ( 1826 )
    - Nota's en memories betreffende de Vorstenlanden en de installatie van de sultan van Djokjakarta aangeboden aan de luitenant Gouverneur - Generaal J. de Kock en de Hoge Commissie, 1826 - 1828; 33-37A, ---; 5 delen
      - Kopie memorie en nota van H. MacGillavry, resident van Souracarta, 1826 mei 13, 33